臺灣臺中地方法院刑事判決　　　　　　　93年度訴字第1431號
公　訴　人　臺灣臺中地方法院檢察署檢察官
被　　　告　丁○○原名黃欽木.
指定辯護人　本院公設辯護人　辛○○
被　　　告　己○○
選任辯護人　汪紹銘律師
上列被告等因偽造有價證券等案件，經檢察官提起公訴（93年度
偵字第4630號），本院判決如下：
    主    文
丁○○共同意圖供行使之用，而偽造有價證券，處有期徒刑年
陸月，如附表一編號３所示契約書壹紙、編號４所示協議書壹紙
、附表二之本票貳紙及如附表一編號１、２所示偽造之印文、署
押，均沒收。
己○○共同意圖供行使之用，而偽造有價證券，處有期徒刑壹年
捌月，如附表編號１所示偽造之印文、署押及如附表二所示之本
票貳紙，均沒收。
　　犯罪事實
一、丁○○（原名黃欽木）因自己財務狀況十分惡化，其所有坐
    落臺中縣石岡鄉○○○段125、144、145、146、161、162地
    號等六筆土地，經債權人即抵押權人臺中縣石岡鄉農會於民
    國89年間，向本院民事執行處聲請強制執行，為避免上開土
    地遭低價拍賣，乃積極尋求以較高價格出賣予他人，為期上
    開土地更具價值，希購得相鄰土地即壬○○○（起訴書誤載
    為蔡林明蝦）所有重測前臺中縣石岡鄉○○段 17、17之1、
    17之2、19、19之1地號等五筆土地，以利妥善規劃，又因若
    以自己名義購置、登記不動產，可能遭債權人聲請強制執行
    ，且因曾受甲○○（丁○○為甲○○之姑丈）委託處理一筆
    共有土地遭占用事宜，而取得甲○○之印章，遂冀圖以甲○○名義向壬○○○購買土地。竟未得甲○○同意，與己○○
    （其經丁○○提出詐欺等罪告訴部分，另經檢察官92年度偵
    字第17367、21416、24515號為不起訴處分）共同基於偽造
    文書及偽造有價證券之犯意聯絡，於91年3月30日，齊赴臺
    中縣豐原市壬○○○住處，由己○○出面冒稱代表甲○○、
    丁○○則為介紹人，以總價新臺幣（下同）四百二十萬元，
    與壬○○○簽立如附表一編號１所示之不動產買賣契約書，
    並由己○○在買受人簽名欄偽造「甲○○」署押及以上開甲○○之印章蓋用於買賣契約書上偽造「甲○○」印文，而偽
    造一式二份之買賣契約書，其中一份交壬○○○收執而加以
    行使，並交付丁○○預先向不知情之邱明助借得之面額二十
    萬元支票乙紙（發票人臺中商業銀行南陽分行、票號BE0000
    000號、發票日91年3月27日、付款人臺灣銀行豐原分行）作
    為買賣定金，餘款則偽簽如附表二所示發票人甲○○之本票
    二張（金額及姓名係己○○偽填、印文由丁○○持上開印章
    盜蓋），以資擔保，足生損害於甲○○本人及壬○○○，嗣
    壬○○○察覺有異，委由其子癸○○向甲○○相詢後，而悉
    上情。丁○○於92年3、4月間，見壬○○○得悉上開如附表
    一編號１所示之不動產買賣契約書，並非甲○○所簽立，不
    願繼續履行，復承前揭偽造文書之概括犯意，於92年4月1日
    冒用甲○○名義，寄發如附表一編號２之豐原郵局第358 號
    存證信函予壬○○○，偽造「甲○○」之印文於其上，藉此
    催告壬○○○須依上開買賣契約書之約定履行，足生損害於
    甲○○本人及壬○○○。
二、丁○○於上開買賣契約訂立後，即積極與丙○○（其經丁○○告訴詐欺、背信、偽造文書及妨害自由等罪部分，另經檢
    察官以92年度偵字第17367、21416及24515號為不起訴處分
    ）磋商前開土地買賣事宜（含前開由己○○出面向壬○○○
    購得之臺中縣石岡鄉○○段五筆土地，及丁○○所有之新萬
    安段六筆土地），其明知與丙○○之土地買賣僅在磋商協議
    階段，尚未訂立契約，竟承前偽造文書之概括犯意，於91年
    6月1日以後之不詳時間，在己○○與丙○○在91年6月1日磋
    商不成已作廢如附表一編號３所示之土地買賣契約書（買賣
    標的物為前開臺中縣石岡鄉○○段五筆土地）上，偽造丙○○、廖一驊之署押，足生損害於丙○○及廖一驊；再於91年
    6月11日以後之不詳時間，在不詳地點，將其與丙○○在91
    年6月11日磋商不成已作廢如附表一編號４所示之協議書（
    買賣標的物為前開臺中縣石岡鄉○○○段六筆土地），未經
    庚○○及劉承禮（已於磋商前之86年2月14日死亡）同意，
    冒用其名義充當該土地買賣之見證人，並偽造庚○○及劉承
    禮之署押於協議書上，足生損害於庚○○、劉承禮及丙○○
    。嗣壬○○○查悉如附表一編號１之買賣契約書及附表二之
    本票係偽造，經己○○主動同意其沒收前開定金二十萬元，
    丁○○心有不甘，且因懷疑丙○○私下向壬○○○高價購買
    土地，遂在臺灣臺中地方法院檢察署，連續於：(一)92年3月
    28日申告丙○○詐欺時當庭提出如附表一編號４之協議書影
    本加以行使；(二)92年9月22日以丙○○為被告、己○○為追
    加被告，提出詐欺、背信、侵占之刑事告訴時，以書狀提出
    如附表一編號３之土地房屋買賣契約書影本加以行使，以資
    證明有上開不動產交易，嗣經丙○○、壬○○○、甲○○、
    庚○○及劉承禮之子戊○○於偵查中供述，暨壬○○○於偵
    查中提出如附表一編號１之買賣契約書、如附表二之本票及
    如附表一編號２之存證信函，始悉上情。
三、案經臺灣臺中地方法院檢察署檢察官自動檢舉偵查起訴。
    理    由
一、訊據被告丁○○、己○○固均不否認被告丁○○欲以甲○○
    名義，向壬○○○購買土地，遂邀同被告己○○代表買受人
    甲○○、丁○○擔任介紹人，於上揭時、地與壬○○○訂立
    如附表一編號１之買賣契約書，並交付如附表二所示本票作
    為價金餘款擔保之事實（犯罪事實欄一部分），被告丁○○
    亦不否認如附表一編號２之存證信函為伊以甲○○名義寄發
    予壬○○○（犯罪事實欄一部分），如附表一編號３、４之
    買賣契約書、協議書上丙○○、庚○○、劉承禮之署押係伊
    所填載之事實，惟二人均矢口否認有何偽造文書、偽造有價
    證券犯行。就犯罪事實欄一部分，被告丁○○辯稱：伊有獲
    得甲○○授權，之所以用甲○○名義訂立契約及簽發本票，
    係因為有獲得授權處理甲○○之另筆祖產共有土地，須將位
    置偏僻的原來祖產土地賣掉，換買較接近市區的土地，所以
    伊才找壬○○○買土地云云；被告己○○辯稱：因被告丁○○向伊出示甲○○之身分證、印章等資料，依常理伊相信被
    告丁○○有得到甲○○的授權，係出於過失始以甲○○名義
    訂立契約及填載本票云云。就犯罪事實欄二部分，被告丁○○辯稱：如附表一編號３的買賣契約書確實有簽立，但丙○○與伊訂立的契約本來是每坪五萬元，是為了向銀行貸款才
    又在91年6月11日寫一份，寫每坪九萬元，由於契約書記載
    親收訂金一千萬元不是事實，這份契約書後來沒有採用，廖
    一驊、丙○○的名字與己○○更改的地址，是伊自己留存影
    本，事後加上去的，是作記號用的，如附表一編號４的協議
    書，庚○○、劉承禮的名字都是伊加上去的，都是要作紀念
    的，因為寫協議書時，庚○○及劉承禮的兒子戊○○都在場
    ，所以伊作記號表示庚○○及劉承禮在場，因為是在劉承禮
    的兒子戊○○的代書事務所，伊不知道戊○○的名字，所以
    寫劉承禮，契約書有得到丙○○的同意，協議書有得到庚○○、劉承禮同意，伊認為丙○○、庚○○、劉承禮要串通起
    來詐騙伊云云。
二、被告丁○○、己○○共同以「甲○○」名義偽造買賣契約書
    、簽發本票及被告丁○○部分以「甲○○」名義寄發存證信
    函部分（即犯罪事實欄一）：
  (一)被告丁○○邀同被告己○○，向壬○○○表明甲○○欲購買
    土地，由被告己○○代表買方、丁○○擔任介紹人，以承買
    人「甲○○」名義與壬○○○訂立如附表一編號１之買賣契
    約書，並交付如附表二之二紙本票作為價金餘款之擔保，嗣
    被告丁○○又自行以「甲○○」名義寄發存證信函予壬○○○之事實，業據被害人壬○○○及其子蔡政弘於另案偵訊（
    見92 年偵字第17367號卷第122至123頁）及蔡政弘於本院94
    年 8月22日審理期日指訴、證述綦詳，並有如附表一編號１
    之土地買賣契約書、附表二之本票二紙及附表一編號３之存
    證信函在卷可稽。被告二人既分別辯稱伊係有權簽發或因過
    失而誤信甲○○有授權云云，本件爭點厥為：被告丁○○是
    否獲得甲○○之授權？
  (二)甲○○於另案偵查中結證稱：本件買賣契約書不是伊簽名，
    不是伊蓋章，伊也沒有授權丁○○，本票也沒有伊簽發的，
    伊不同意這件買賣，也沒有理由買這塊地；伊有繼承一塊地
    ，被他人佔用蓋廁所，所以伊叔叔（即案外人乙○○）有交
    代伊姑丈即被告丁○○去處理，但伊沒有授權被告買土地等
    語（見92 年偵字第17  367號卷第167頁、171頁）；於本院
    審理時結證稱：伊是直到出賣人的兒子到伊家中問買土地的
    事，伊才知道被人冒名，印象中處理伊遭人佔用之另筆土地
    辦理鑑界要用到印章，在出賣人的兒子找伊後，伊趕快向被
    告丁○○拿回當初委託伊辦理鑑界之相關文件和印章及身分
    證影本，鑑界都是伊母親與伊叔叔乙○○用電話聯絡，應該
    沒有書面資料，伊委託乙○○處理土地，沒有提到要交換石
    岡鄉都市計畫內的土地，如附表一編號２的存證信函也不是
    伊所寄發等語（見本院卷第127至130頁）。而被告丁○○於
    本院94年3月9日準備程序固提出乙○○之91年3月1日授權書
    ，記載：「授權人（即乙○○）與共有持分人兄之繼承人甲○○、巫林愛連、巫貞蓉、巫美慧等人之共有持分土地坐落
    臺中縣石岡鄉○○○段184之1號... 各人同意出售並交換在
    石岡鄉都市計畫內之土地買賣事宜」等語（見本院卷第99頁
    ），暨提出甲○○之90年9月25日授權書，記載：「授權人
    所有共有坐落臺中縣石岡鄉○○○段184之1地號土地...，
    另外一筆同段184之4號土地，被第三人竊佔使用經有十五年
    之久，無法收回該土地全部之苦... 受叔叔乙○○達成協定
    同意上開土地處理之一切法律行為」等語（見本院卷第100
    頁）。惟被告丁○○於本院審理時自承上開授權書是伊所寫
    （見本院卷第132頁、137頁），是否能證明甲○○確有此授
    權，已非無疑，況甲○○係因伊繼承而來之共有土地遭佔用
    ，始經由其母親（即巫林愛連）、叔叔（即乙○○）商談如
    何解決佔用事宜，並委由被告丁○○處理，業經甲○○於另
    案偵查及本院審理時結證明確，已如前述；而參諸被告在另
    案偵查時供述稱：「之前他（指甲○○）有一筆土地被人家
    竊佔，叫我全權幫他處理」（見92年偵字第17367號卷第170
    頁），及本院94年3月9日準備程序供述稱：「因為他的土地
    被人佔用，全權委託我處理。當初他委託我處理佔用的事情
    ，有將身分證、授權書由他的母親寄過來」等語（見本院卷
    第93頁），顯見甲○○委託被告處理者，僅為因共有土地遭
    人佔用之糾紛。況被告丁○○於偵查中即已供承：「這件案
    子是我借用他（指甲○○）當人頭，至於交付的價金都是我
    自己的錢」、「我有債權人在催討債務，所以不敢用自己的
    名字，就用他的人頭，他也沒有損失任何財物，錢都是我出
    的」等語（見92年偵字第17367號卷第170至171頁），益徵
    被告僅受委任處理土地佔用糾紛，並無經授權以甲○○名義
    向壬○○○購買土地，故被告丁○○辯稱甲○○有授權出售
    並交換在石岡鄉都市計畫內之土地云云，委無可採。
  (三)又被告己○○辯稱：因被告丁○○出示甲○○之身分證、印
    章，遂誤認甲○○有授權云云。惟本件被告丁○○未經甲○○授權訂立本件買賣契約及簽發本票，已如前述。而本件買
    賣價額高達420萬元，且除定金二十萬元以支票給付外，餘
    款400萬元尚簽發以甲○○為發票人之本票以資擔保，而被
    告己○○於另案偵查中自承：丁○○那時說他的親戚在臺北
    開建設公司，就用他的名字等語（見92年偵字第17367號卷
    第171頁），暨本件準備程序供承：土地買賣是因為甲○○
    與被告丁○○是親戚，因為被告丁○○有欠債，告訴我債權
    人要把他送法院，被法院拍賣會比較便宜，所以邀請我一起
    買，我以前跟他是朋友所以他找我一起買等語（見本院卷第
    19頁）。顯見被告己○○對於本件土地買賣契約係被告丁○○要購買，並非經由甲○○授權，當知之甚明。故被告己○○空言辯稱誤認為甲○○有授權云云，亦無可採。
  (三)是以，被告丁○○、己○○上開所辯，核係事後卸責之詞，
    不足採信，其犯行均堪以認定。
三、被告丁○○偽造買賣契約書、協議書部分（即犯罪事實欄二
    ）：
  (一)如附表一編號３買賣契約書上買受人丙○○及廖一驊的名字
    、編號４協議書上見證人庚○○、劉承禮的名字皆是被告丁○○所書立，且是伊在自己留存之買賣契約書、協議書上自
    己加註丙○○、廖一驊、庚○○、劉承禮等人的名字等情，
    業據被告丁○○於本院準備程序及審理期日所是認。並與證
    人丙○○於本院審理期日結證稱：伊在91年6月間本來要與
    被告丁○○簽立買賣契約，如附表一編號３的買賣契約書就
    是當時簽的，但簽完隔天雙方就不願意買賣，原訂的契約書
    已經撕毀了等語；共同被告己○○供述稱：該契約書伊的名
    字部分是伊寫的，但丙○○還沒有跟被告丁○○協調好，所
    以丙○○沒有簽名在契約書的正本，契約書正本上也沒有廖
    一驊的簽名等語；證人戊○○在本院審理時證稱：如附表一
    編號４協議書上見證人劉承禮的名字不是伊父親所寫，也不
    是伊所寫，伊父親早在86年間過世等語，互核大致相符。
  (二)按買賣契約書末頁之簽名欄係用以供出賣人或買受人簽名、
    用印，以確立買賣契約之意思表示一致，又在文書上表明係
    見證人，係指在場親見親聞，並表明文書之記載確與事實相
    符之意，均足以表彰一定之意思。被告丁○○在如附表一編
    號３買賣契約書之末頁買受人簽名欄書立丙○○、廖一驊之
    姓名，暨在編號４協議書上見證人欄書立庚○○、劉承禮姓
    名，而表彰丙○○、廖一驊有訂立買賣契約，暨庚○○、劉
    承禮有願擔任見證人之用意，自係偽造他人署押、偽造私文
    書之行為，故被告空言辯稱伊係作記號云云，自屬無據。此
    部分亦事證明確，被告犯行亦堪認定。
四、論罪科刑：
  (一)按刑法上偽造文書，係指行為人未得本人之授權，亦無其他
    有權製作之原因，而冒用他人名義製作表彰一定意義之文書
    而言。又所謂偽造有價證券，係指行為人未得本人之授權，
    亦無其他有權簽發之原因，而冒用他人名義簽發有價證券而
    言。又行使影本，作用與原本相同，偽造私文書後，持以行
    使其影本，偽造之低度行為為高度之行使行為所吸收，仍應
    論以行使偽造私文書罪（最高法院70年臺上字第1107號判例
    參照）。核被告丁○○、己○○二人共同以「甲○○」名義
    偽造如附表一編號１之買賣契約書、簽發如附表二之本票（
    即犯罪事實欄一前段），均係犯刑法第二百零一條第一項意
    圖供行使而偽造有價證券罪及同法第二百十六條、第二百十
    條行使偽造私文書罪；被告丁○○冒用「甲○○」名義寄發
    如附表一編號２之存證信函（即犯罪事實欄一後段），暨被
    告丁○○在如附表一編號３買賣契約書之末頁買受人簽名欄
    偽填丙○○、廖一驊之姓名，暨在編號４協議書上見證人欄
    偽填庚○○、劉承禮姓名，分別表彰丙○○、廖一驊有訂立
    買賣契約，暨庚○○、劉承禮有願擔任見證人之用意後，並
    進而行使作用與原本相同之影本（即犯罪事實欄二），均係
    犯刑法第二百十六條、第二百十條行使偽造私文書罪。
  (二)被告丁○○、己○○就犯罪事實一偽造附表一編號１之買賣
    契約書及附表二以甲○○為共同發票人之本票之犯行，有犯
    意聯絡及行為分擔，為共同正犯。
  (三)又被告丁○○、己○○二人共同偽造如附表一編號１、附表
    二「甲○○」署押、印文，及被告丁○○偽造如附表一編號
    ２、３、４所示「甲○○」印文、「丙○○」及「廖一驊」
    署押、「庚○○」及「劉承禮」署押之行為，均為偽造有價
    證券、偽造私文書之階段行為；偽造私文書後復持以行使，
    偽造私文書之低度行為應為行使之高度行為所吸收，均不另
    論罪。又按同時偽造同一被害人之多件同類文書（如不動產
    移轉登記所需之委託書，不動產買賣契約書，移轉登記申請
    書）或同一被害人之多張支票時，其被害法益仍僅一個，不
    能以其偽造之文書件數或支票張數，計算其法益。此與同時
    偽造不同被害人之文書或支票時，因有侵害數個人法益，係
    一行為觸犯數罪名者迥異（最高法院73年臺上字第3629號判
    例意旨參照）。被告丁○○、己○○二人同時地偽造如附表
    二以甲○○為發票人名義之本票二張，以充為與壬○○○買
    賣價金之擔保，係基於同一偽造有價證券犯意下之接續行為
    ，揭諸上開判例意旨，應僅侵害一個法益，只論以一罪。
  (四)被告丁○○先後多次行使偽造私文書犯行（即附表一編號１
    、２、３、４部分），時間緊接，所犯各構成要件復相同，
    應依刑法第五十六條連續犯論以一罪。
  (五)被告丁○○、己○○二人所犯之偽造有價證券、行使偽造私
    文書二罪間，有方法結果之牽連關係，均應依刑法第五十五
    條規定，從一重之偽造有價證券罪處斷。
  (六)被告丁○○以甲○○名義寄發如附表編號２之存證信函之犯
    行（即犯罪事實欄一後段），雖未據公訴人提起公訴，然該
    等犯行與已起訴之犯罪事實間，具有牽連犯、連續犯裁判上
    一罪之關係，為起訴效力所及，是本院自應併予審究，附此
    敘明。
  (七)末查被告己○○嗣後即賠償被害人壬○○○並取回如附表二
    編號２之二紙本票，而返還予甲○○之妻張淑娟，有協議書
    二件及切結書一件在卷可憑（見92年偵字第17367號卷第147
    頁、154頁、92年發查字第4563號卷第19頁），已知悔悟，
    是本件犯罪情節在客觀情狀上顯可憫恕，縱科以法定本刑之
    最低刑度有期徒刑三年，仍嫌過重，在客觀上足以引起一般
    同情，爰依刑法第五十九條之規定減輕其刑。爰審酌被告丁○○因自己財務狀況不佳，恐自己所有之土地遭低價拍賣，
    率爾偽造如附表一所示文件及如附表二所示本票，使被害人
    陷於財產上權利義務關係不確定之嚴重不安狀態，且於買受
    人壬○○○查悉後，不知警惕，猶繼續以甲○○名義寄發存
    證信函，又其於偵審中飾詞狡辯，矢口否認犯行，顯見其毫
    無悔過之心，被告己○○受被告丁○○所託而於附表編號一
    所示本票上填載金額及姓名，其所居地位及所為分工較諸丁○○而言，係屬次要，其偽造甲○○為本票發票人之犯行，
    業已主動取回上開本票並返還予被害人，所生損害尚屬輕微
    ，及其品行、智識程度、犯罪後之態度等一切情狀，量處如
    主文所示之刑。
五、沒收：
  (一)如附表一編號３之契約書、編號４之協議書，均係被告丁○○所有供犯罪所用之物，雖未據扣案，然亦無證據證明其滅
    失，爰依刑法第三十八條第一項第二款宣告沒收。如附表二
    所示二紙本票上分別偽造「甲○○」之署押及印文各一枚為
    共同發票人部分，雖未扣案，惟仍應依刑法第二百零五條之
    規定宣告沒收。前開契約書、協議書、本票偽造部分既經宣
    告沒收，其上偽造之署押自需兼括及之，無庸再重覆諭知沒
    收。
  (二)如附表一編號１之契約書及編號２之存證信函，既經被告交
    付、寄發予壬○○○收執而持以行使，其所有權均已於交付
    時移轉於壬○○○，並非被告所有，又如附表一編號３之契
    約書影本、編號４之協議書影本，亦經被告丁○○在臺灣臺
    中地方法院檢察署偵查中提出而為行使，即為該案件之卷證
    （所在卷證頁數如附表一），亦非被告丁○○所有，本院均
    無從宣告沒收。惟如附表一編號１所示契約書末頁上買受人
    （甲方）「甲○○」署押一枚及其上「甲○○」印文共八枚
    ，編號２所示存證信函「甲○○」印文共三枚，均係被告偽
    造之署押及印文，不問屬於犯人與否，均應依刑法第二百十
    九條之規定，宣告沒收之。又上開附表一編號１契約書首頁
    買受人「甲○○」，僅係在識別何人訂立契約書，並非表示
    由本人簽名意思之署押，尚無得依刑法第二百十九條之規定
    予以宣告沒收（最高法院85年度臺上字第1549號、86年度臺
    上字第2780號判決參照）。
據上論斷，應依刑事訴訟法第二百九十九條第一項前段，刑法第
二十八條、第五十六條、第二百零一條第一項、第二百十六條、
第二百十條、第五十五條、第五十九條、第三十八條第一項第二
款、第二百零五條、第二百十九條，判決如主文。
中　　華　　民　　國　　94　　　年　　9　　月　 23　　日
                  刑事第五庭　審判長法　官　賴恭利
　　　　　　　　　　　　　　　  　　法　官　巫淑芳
　　　　　　　　　　　　　　　　　　法　官　林慧貞
上正本證明與原本無異。
如不服本判決，應於送達後十日內向本院提出上訴狀（須附繕
本），上訴於台灣高等法院台中分院。
                                　　書記官  張皇清
中　　華　　民　　國　　94　　年　　9 　　月　　23　　日
【附錄論罪科刑法條】
刑法第二百零一條第一項：
意圖供行使之用，而偽造、變造公債票、公司股票或其他有價證
券者，處三年以上十年以下有期徒刑，得併三千元以下罰金。
刑法第二百十條：
偽造、變造私文書，足以生損害於公眾或他人者，處五年以下有
期徒刑。
刑法第二百十六條：
行使第二百十條至第二百十五條之文書者，依偽造、變造文書或
登載不實事項或使登載不實事項之規定處斷。
附表一：
┌───┬───────┬────────┬────────┬─────┐
│編號  │偽造之文書    │　偽造之印文    │偽造之署押      │文件所在卷│
│      │              │                │                │證頁數    │
├───┼───────┼────────┼────────┼─────┤
│１    │「甲○○」與蔡│「甲○○」印文拾│末頁承買人（甲方│92年偵字第│
│      │林明瑕之不動產│捌枚（契約書壹式│）「甲○○」署押│17367號第 │
│      │買賣契約書    │貳份，每份玖枚）│貳枚（契約書壹式│135頁     │
│      │              │                │貳份，每份壹枚）│          │
├───┼───────┼────────┼────────┼─────┤
│２    │「甲○○」寄發│「甲○○」印文  │無              │同上卷第  │
│      │予壬○○○之存│ 肆枚           │                │148頁     │
│      │證信函        │                │                │          │
├───┼───────┼────────┼────────┼─────┤
│３    │「丙○○」、「│                │末頁買受人乙方「│92年發查字│
│      │廖一驊」與黃欽│                │丙○○」、「廖一│第4563號第│
│　    │祺之不動產買賣│                │驊」之署押各壹枚│第12頁反面│
│      │契約書        │                │。              │          │
├───┼───────┼────────┼────────┼─────┤
│４    │「丙○○」與黃│                │見證人欄「劉懋  │92年發查字│
│      │欽祺之協議書  │                │政」、「劉承禮」│第1185號卷│
│      │              │                │之署押各壹枚    │第6頁     │
│      │              │                │                │          │
└───┴───────┴────────┴────────┴─────┘
附表二：
┌──┬───┬───────┬───────┬──────┬───────┐
│編號│發票人│發票日（民國）│金額（新臺幣）│票號        │偽造之印文署押│
├──┼───┼───────┼───────┼──────┼───────┤
│ 一 │甲○○│91年5月20日   │二百萬元      │CHNO256555  │「甲○○」印文│
├──┼───┼───────┼───────┼──────┤ 各壹枚、署押 │
│ 二 │甲○○│91年5月27日   │二百萬元      │CHNO256556  │ 各一枚       │
└──┴───┴───────┴───────┴──────┴───────┘
